臺灣板橋地方法院刑事判決　　　　　　　95年度易字第2622號
公　訴　人　臺灣板橋地方法院檢察署檢察官
被　　　告　乙○○
上列被告因竊盜案件，經檢察官提起公訴（95年度偵字第14730
號），本院合議庭以裁定進行簡式審判程序，判決如下：
    主  文
乙○○竊盜，累犯，處有期徒刑肆月，如易科罰金，以參佰元折
算壹日；減為有期徒刑貳月，如易科罰金，以參佰元折算壹日。
    事  實
一、乙○○前因違反毒品危害防制條例案件，經本院以89年度簡
    上字第94號判處有期徒刑6 月，如易科罰金以銀元300 元折
    算1 日確定；復因偽造貨幣、違反毒品危害防制條例、贓物
    等案件，經法院分別判處有期徒刑1 年2 月、有期徒刑8 月
    、有期徒刑6 月確定，並經法院以裁定定其應執行有期徒刑
    2 年2 月確定；上開2 項應執行之有期徒刑經接續執行，刑
    期起算日期為民國90年8 月15日，而於92年11月12日縮短刑
    期假釋出監，並於93年2 月22日縮刑期滿未經撤銷假釋，上
    開有期徒刑以已執行論。詎乙○○仍不知警惕，竟意圖為自
    己不法之所有，於94年5 月2 日上午8 時許之日間，侵入丙○○所經營位於臺北縣土城市（起訴書誤載為臺北市○○○
    街2 號「集琳玻璃行」內（侵入建物部分未據告訴），徒手
    竊取其內丙○○所有之發票數張、身分證、集琳玻璃行印章
    、及發票人為集琳玻璃行、付款人為上海商業儲蓄銀行土城
    分行、面額為新臺幣5 萬元之支票1 紙，得手後即逃離現場
    。嗣乙○○將上開竊得之支票1 紙，連同其本人所按捺指印
    簽發之同面額本票1 紙，均交付予不知情之甲○○（所涉竊
    盜犯行，另案由檢察官為不起訴處分確定），經甲○○持該
    支票向丙○○提示兌現時，丙○○發現係遭竊之支票，乃報
    警處理，再經檢察官於甲○○所涉竊盜犯行案件偵查中，將
    上開乙○○按捺指印交付予甲○○之本票1 紙送請內政部警
    政署刑事警察局進行指紋鑑定後，發現該本票上之指印與檔
    存乙○○之指紋相符，始循線偵得上情。
二、案經臺灣板橋地方法院檢察署檢察官自動檢舉簽分偵查起訴
    。
    理  由
一、上揭事實，業據被告乙○○於本院審理時坦白承認，核與被
    害人丙○○於偵查中及本院審理時指訴及證述之情節、證人
    甲○○於偵查中及本院審理時證述之情節大致相符，並有前
    揭支票正、反面影本、被告按捺指印簽發之本票各1 紙、內
    政部警政署刑事警察局95年1 月13日刑鑑字第0940186706號
    鑑定書1 份等在卷可稽，足認被告上開自白，核與事實相符
    。本件事證明確，被告犯行堪以認定。
二、按被告行為後，94年2 月2 日修正公布之刑法部分修正條文
    ，業於95年7 月1 日施行。修正後刑法第2 條第1 項規定：
    「行為後法律有變更者，適用行為時之法律。但行為後之法
    律有利於行為人者，適用最有利於行為人之法律」，上揭條
    文係規範行為後法律變更所生新舊法律比較適用之準據法，
    於刑法修正施行後，應適用上揭條文之規定，為「從舊從輕
    」之比較。次按修正前刑法第33條第5 款原規定：「罰金：
    （銀元）1 元以上」，依現行法規所定貨幣單位折算新臺幣
    條例第2 條規定折算為新臺幣後，上開罰金刑之最低數額即
    為新臺幣3 元；而修正後刑法第33條第5 款則規定：「罰金
    ：新臺幣1,000 元以上，以百元計算之」，即修正後之罰金
    刑最低數額，已提高為新臺幣1,000 元；比較新舊法之結果
    ，修正後之規定，並未較有利於被告（至被告所犯竊盜罪之
    法定刑中罰金刑數額提高標準部分，依增訂刑法施行法第1
    條之1 第1 項、第2 項前段規定提高後之數額，與原適用罰
    金罰鍰提高標準條例第1 條前段、現行法規所定貨幣單位折
    算新臺幣條例第2 條等規定提高並折算為新臺幣後之數額，
    兩者均屬相同，對於被告並無何有利或不利之影響，自不生
    新舊法比較適用之問題，應依一般法律適用之原則，直接適
    用增訂後之規定，併予敘明）。
三、核被告所為，係犯刑法第320 條第1 項之竊盜罪。又被告有
    如事實欄第1 項所載之犯罪科刑及執行紀錄，有臺灣高等法
    院被告前案紀錄表在卷可參，其於受有期徒刑之執行完畢後
    ，5 年內故意再犯本件有期徒刑以上之罪，為累犯，應依刑
    法第47條（本條文雖亦經修正，惟被告係因故意而犯本件之
    罪，無論依修正前、後之條文規定，均成立累犯，對於被告
    並無何有利或不利之影響，自不生新舊法比較適用之問題，
    應依一般法律適用之原則，直接適用修正後之規定））第1
    項規定加重其刑。爰審酌被告之犯罪動機、目的、手段、所
    獲利益、其行為對於被害人所造成之損害程度，及其犯後於
    本院審理時已坦承犯行，態度尚稱良好等一切情狀，量處如
    如主文所示之刑，以資懲儆。又關於有期徒刑易科罰金之折
    算標準，修正前刑法第41條第1 項前段原規定：「犯最重本
    刑為5 年以下有期徒刑以下之刑之罪，而受6 個月以下有期
    徒刑或拘役之宣告，因身體、教育、職業、家庭之關係或其
    他正當事由，執行顯有困難者，得以1 元以上3 元以下折算
    1 日，易科罰金」，而依當時有效之罰金罰鍰提高標準條例
    第2 條（已於95年7 月1 日刪除生效）前段規定，就上開數
    額提高為100 倍折算1 日，亦即修正前刑法第41條第1 項前
    段所規定之易科罰金折算標準，係以銀元100 元至300 元折
    算1 日，依現行法規所定貨幣單位折算新臺幣條例第2 條規
    定折算為新臺幣後，係以新臺幣300 元至900 元折算1 日；
    而修正後刑法第41條第1 項前段則規定：「犯最重本刑為5
    年以下有期徒刑以下之刑之罪，而受6 個月以下有期徒刑或
    拘役之宣告者，得以新臺幣1,000 元、2,000 或3,000 元折
    算1 日，易科罰金」，亦即修正後刑法第41條第1 項前段所
    規定之易科罰金折算標準，係以新臺幣1,000 元、2,000 元
    或3,000 元折算1 日；比較新舊法之結果，修正後之規定，
    並未較有利於被告，依刑法第2 條第1 項前段之規定，自應
    適用修正前刑法第41條第1 項前段、修正前罰金罰鍰提高標
    準條例第2 條規定，諭知易科罰金之折算標準。又被告犯罪
    後，中華民國九十六年罪犯減刑條例業經總統於96年7 月4
    日公布，並自同年月16日起生效施行，核本件被告之犯罪時
    間，係在96年4 月24日以前，合於該條例所列之減刑要件，
    爰依該條例第2 條第1 項第3 款規定減其宣告刑二分之一，
    併諭知易科罰金之折算標準。
據上論斷，應依刑事訴訟法第273 條之1 第1 項、第299 條第1
項前段，刑法第2 條第1 項前段、第320 條第1 項、第47條第1
項，修正前刑法第41條第1 項前段，修正前罰金罰鍰提高標準條
例第2 條，中華民國九十六年罪犯減刑條例第2 條第1 項第3 款
、第7 條，刑法施行法第1 條之1 第1 項、第2 項前段，判決如
主文。
本案經檢察官黃佳權到庭執行職務
中　　華　　民　　國　　96　　年　　11　　月　　30　　日
                  刑事第二庭  法　官  劉景宜
以上正本證明與原本無異
如不服本判決應於送達後10日內向本院提出上訴狀
                              書記官　謝秀青
中　　華　　民　　國　　96　　年　　12　　月　　14　　日
附錄本案論罪科刑法條全文：
刑法第320條第1項
意圖為自己或第三人不法之所有，而竊取他人之動產者，為竊盜
罪，處5年以下有期徒刑、拘役或5百元以下罰金。
